【裁判字號】    91,訴,761
【裁判日期】    920424
【裁判案由】    違反毒品危害防制條例
【裁判全文】
臺灣屏東地方法院刑事判決                          九十一年度訴字第七六一號
    公  訴  人  臺灣屏東地方法院檢察署檢察官
    被      告  甲○○
右列被告因違反毒品危害防制條例案件，經檢察官提起公訴（九十一年度毒偵字第一
○一五號），本院判決如左：
    主  文
甲○○施用第一級毒品，累犯，處有期徒刑拾月，扣案海洛因壹包淨重零點零捌公克
（包裝重零點參貳公克）沒收銷毀。又施用第二級毒品，累犯，處有期徒刑柒月，扣
案安非他命肆包計重貳拾玖點壹公克沒收銷毀。應執行有期徒刑壹年肆月，扣案海洛
因壹包零點零捌公克（包裝重零點參貳公克）、安非他命肆包計重貳拾玖點壹公克均
沒收銷毀。
    事  實
一、甲○○曾於民國八十五年，因違反麻醉藥品管理條例案件，經臺灣屏東地方法院
    判處有期徒刑六月確定，甫於八十六年十月三十日易科罰金執行完畢，猶不知悔
    改，前因施用毒品案件，經送強制戒治期滿後，由臺灣高等法院花蓮分院於八十
    九年十月三日以八十九年度上易字第二五五號為免刑判決確定。詎甲○○於五年
    內又於九十一年八月二十二下午一時許，非法施用第一級毒品海洛因及第二級毒
    品安非他命，嗣為警於九十一年八月二十四日下午五時二十分許，在屏東縣林邊
    鄉○○村○○路五巷佛山寺廣場查獲，並扣得海洛因一包淨重零點零八公捌（包
    裝重零點三二公克）、安非他命四包計重二十九點一公克。
二、案經屏東縣警察局東港分局報請台灣屏東地方法院檢察署檢察官偵查起訴。
    理  由
一、訊據被告甲○○坦承於右揭時間施用第一、二級毒品海洛英、安非他命之事實，
    惟辯稱扣案海洛因零點零八公克（包裝重零點三二）、安非他命二十九點一公克
    非伊所有云云。經查
（一）被告為警查獲採驗之尿液，經送鑑驗結果，呈甲基安非他命、嗎啡陽性反應，
      有屏東縣衛生局煙毒及麻醉藥品類委託檢驗結果通知書一紙在卷可憑，此外，
      並有海洛因一包零點零八公克（包裝重零點三二）、安非他命四包計二十九點
      一公克扣案足稽，而扣案海洛英、安非他命確含有第一級毒品海洛英、安非他
      命成分，亦有法務部調查局鑑定通知書、屏東縣警察局毒品初步檢驗報告單各
      一紙在卷可稽。
（二）證人吳建民即東港分局林邊分駐所警員於本院證稱：「我看到甲○○從他的車
      上下車，下車後走五步很從容的把壹包東西丟在地上，接著走到旁邊和鄭佳法
      的講話，我們就聯絡警網並且一個人前去撿毒品，一個人去逮捕甲○○，我們
      就在那包東西裡面，緝獲扣案粉末，初步檢驗有海洛英、安非他命反應。我是
      親眼看到他把那包東西丟在地上，如警卷照片第九張，ＶＰ那台車是我的，我
      很清楚看到他把東西丟在照片十箭頭所指處」等語，證人洪志仁即東港分局林
      邊分駐所警員於本院亦證稱：「（問當天查獲情情形如何？）答：如吳建民所
      言，當天我也有親眼看到甲○○把查獲那包毒品丟在地上，我坐在駕駛座右側
      」等語，足見扣案毒品確係被告所持有無誤。
（三）被告前因施用毒品案件，經送強制戒治期滿後，由臺灣高等法院花蓮分院於八
      十九年十月三日以八十九年度上易字第二五五號為免刑判決確定，此有台灣屏
      東地方法院檢察署刑案查註紀錄表、上揭判決在卷可稽。
（四）綜上所述，被告五年內再犯本件施用毒品犯行已臻明確，應依法論科。
二、核被告甲○○所為係犯毒品危害防制條例第十條第一項施用第一級毒品罪、同條
    例第十條第二項施用第二級毒品罪。被告施用第一、二級毒品之際分別持有第一
    、二級毒品，本應論以持有第一、二級毒品罪，惟其持有後進而施用，持有之低
    度行為應為施用之高度行為所吸收，乃不另論。被告施用第一級毒品及施用第二
    級毒品，犯意各別，行為互異，應分論併罰。被告前因違反麻醉藥品管理條例案
    件，經臺灣屏東地方法院判處有期徒刑六月確定，甫於八十六年十月三十日易科
    罰金執行完畢，此有台灣屏東地方法院檢察署刑案查註紀錄表可按，其五年之內
    再犯有期徒刑以上刑之本罪，為累犯，應依法加重其刑。審酌被告之犯罪動機、
    目的、手段，致生危害於社會風氣，犯後經通緝始到案，於偵查中否認犯行迨至
    本院審理中坦承犯行等一切情狀，各量處如主文所示之刑，並定其應執行之刑。
    扣案海洛因一包淨重零點零八公克（包裝重零點三二公克）、安非他命四包計二
    十九點一公克應依毒品危害防制條例第十八條第一項前段之規定，宣告沒收銷燬
    之。另扣案白粉中（九十一年度保管字第二一二三號編號一），其中二包淨重四
    點四六公克（包裝重零點四六公克）未發現有法定毒品成份，此有前揭法務部調
    查局鑑定通知書一紙在卷可按，另扣案裝毒品塑膠袋一只為雖為被告持有重覆包
    裝毒品所用之物，但非為被告施用、持有毒品之直接犯罪工具，且其所有人不明
    ，自均不為沒收之諭知。
據上論斷，應依刑事訴訟法第二百九十九條第一項前段，毒品危害防制條例第十條第
一項、第二項、第十八條第一項前段，刑法第十一條、第四十七條、第五十一條第五
款，判決如主文。
中      華      民      國      九十二      年     四     月   二十四   日
                                      臺灣屏東地方法院刑事第四庭
                                          法  官   郭書豪
右正本證明與原本無異。
如不服本判決應於收受本判決後送達後十日內向本院提出上訴書狀，其未敘述上訴理
由者，並得於提起上訴後十日內向本院補提理由書狀（均須按他造當事人之人數附繕
本 ）「切勿逕送上級法院」
                                          書記官   唐淑嫻
中      華      民      國      九十二      年     四     月   二十四   日
附錄法條：
毒品危害防制條例第十條
施用第一級毒品者，處六月以上五年以下有期徒刑。
施用第二級毒品者，處三年以下有期徒刑。


司法院資訊處製作；財團法人民間司法改革基金會備份。
